臺灣屏東地方法院刑事裁定
111年度聲字第1084號
聲  請  人
即  被  告  陳正森



指定辯護人  本院公設辯護人  謝弘章
上列聲請人即被告違反家庭暴力防治法案件(本院111年度原易字
第51號即111年度原簡字第109號)，聲請具保停止羈押，本院裁
定如下：
    主  文
聲請駁回。 
    理  由
一、聲請意旨略以：聲請人即被告陳正森（下稱被告）已坦承犯
    行，也取得被害人原諒，被告決心戒酒，也悔悟其中，因家
    中有年邁的父母需要被告供養，被告還有小孩，被告須出去
    賺錢負擔家中經濟，希望可以聲請具保停止羈押等語。
二、被告及得為其輔佐之人或辯護人，得隨時具保向法院聲請停
    止羈押，刑事訴訟法第110條第1項雖有明文，然法院准許具
    保停止羈押之聲請，應以被告雖有刑事訴訟法第101條第1項
    各款或第101條之1第1項各款之羈押原因，但已無羈押之必
    要；或另有同法第114條各款所示情形，始得為之。倘被告
    猶具羈押原因，且有羈押之必要，此外復查無同法第114條
    各款所示不得駁回具保聲請停止羈押之情形者，法院即不應
    准許具保停止羈押，而依家庭暴力防治法第30條之1規定予
    以羈押者，於該法未有聲請具保停止羈押相關規範之情形下
    ，自應有刑事訴訟法上開規定之適用，合先敘明。
三、查被告因違反家庭暴力防治法案件，經檢察官提起公訴，前
    經本院訊問後，被告坦承犯行，並有卷內事證可佐，足認其
    涉犯家庭暴力防治法第61條第1款違反保護令罪嫌疑重大，
    且被告於本案起訴前已有多次違反保護令遭法院判決並執行
    完畢之紀錄，本案又涉嫌違反保護令達3次，顯非偶然為之
    ，有事實足認被告有反覆實施家庭暴力犯罪之虞，有羈押之
    原因及必要，非予羈押，難以杜絕被告再犯之風險，依家庭
    暴力防治法第30條之1規定，自民國111年8月25日予以羈押
    在案。
四、茲查本院業於111年9月30日就被告本案3次違反保護令犯行
    ，各判處有期徒刑3月，應執行有期徒刑7月在案，考量被告
    於本案犯行前，已多次違反保護令，分別經本院100年度簡
    字第1426號、108年度原簡字第56號、第122號、第167號、1
    09年度原簡字第4號判刑確定並執行完畢，有上述判決、臺
    灣高等法院被告前案紀錄表可參，又被告於警詢、偵訊自承
    每次均是飲酒後所為等語（警卷第8頁、偵卷第57、79、153
    頁）；於本院羈押訊問、移審訊問時亦坦承：（為何反覆毆
    打謝雯心？）喝酒起爭執。（知道有保護令為何還要做這件
    事？）因為那時我喝醉了、沒有辦法控制自己等語（聲羈卷
    第54頁、本院卷第42頁），可見被告有飲酒習慣且屢次因此
    失控進而對被害人為家庭暴力行為，再衡以被告屢次酒後失
    控，對被害人為家庭暴力行為，可見被告屬於高度家庭暴力
    危險群之可能性非低，且被告與被害人同住，足使通常有理
    性之人相信被告若交保在外並返回住處，再為同種類犯罪之
    蓋然性甚高，被告既有反覆實施犯罪之虞，若命其具保、責
    付或限制住居等干預權利侵害較輕微之手段，均不足以確保
    被告不再犯罪，是以，就公共安全之社會法益與被告人身自
    由之私益兩相利益衡量後，本院認對被告執行羈押堪稱相當
    ，符合比例原則之要求，仍有對被告繼續羈押之必要。至被
    告其餘聲請理由，經核均與前揭本院羈押之理由無涉，併此
    敘明。
五、依刑事訴訟法第220條，裁定如主文。
中　　華　　民　　國　　111 　年　　10　　月　　17　　日
                  刑事第三庭    法  官  曾思薇
以上正本證明與原本無異。
如不服本裁定應於裁定送達後5日內向本院提出抗告書狀敘述抗
告之理由抗告於臺灣高等法院高雄分院。
中　　華　　民　　國　　111 　年　　10　　月　　17　　日
                                書記官  盧建琳